臺灣桃園地方法院刑事判決　　　　　　93年度訴字第1626號
公　訴　人　臺灣桃園地方法院檢察署檢察官
被　　　告　乙○○　男　37歲.
　　　　　　　　　　國民
選任辯護人　趙元昊律師
上列被告因違反稅捐稽徵法案件，經檢察官聲請簡易判決（92年
度偵字第1056號），本院改行通常訴訟程序，被告於準備程序進
行中為有罪之陳述，檢察官聲請改依協商程序而為判決，本院判
決如下：
    主      文
乙○○共同商號負責人，為納稅義務人以詐術逃漏稅捐，處有期
徒刑月，如易科罰金，以佰元折算壹日。又行使從事業務之
人，明知為不實之事項，而登載於其業務上作成之文書，足以生
損害於公眾，處有期徒刑貳月，如易科罰金，以佰元折算壹日
。應執行有期徒刑肆月，如易科罰金，以佰元折算壹日；緩刑
年。
    事實及理由
一、犯罪事實：
    丙○○（已，另判決不受理）係康淩興業有限公司（設址
    於基隆市○○○路六十五巷九號一樓，下稱康凌公司）之負
　　責人，其基於幫助他人逃漏稅之概括犯意，自民國八十九年
  　十一月間起至九十年二月間止，連續開立如附表所示之不實
　　發票七十六張（銷售額總計新臺幣六千一百三十一萬七千七
　  百六十七元，稅額總計三百一十萬一千八百九十一元），於
    不詳地點，以發票金額百分之五之價格，出售發票予兼具赫
    帝實業有限公司（址於桃園縣八德市○○路○段六三五號一
　　樓，下稱赫帝公司）之實際負責人、弘曜建設股份有限公司
　  （設址於桃園縣中壢市○○○街三六五號一樓，下稱弘曜公
    司）、龍陞建設股份有限公司（設址於桃園縣中壢市○○○
    街三六五號一樓，下稱龍陞公司）、大玥營造有限公司（設
　　址於桃園縣中壢市○○路五八二號六樓，下稱大玥公司）等
  　三家公司經理暨利棟企業社（設址於桃園縣平鎮市○○路○
　　段一六七巷廿七號一樓）實際營業人、盛欽實業有公司（設
  　址於桃園縣平鎮市○○路二號九樓之三，下稱盛欽公司）業
　　務經理等多重身分之甲○○（另移請臺灣臺北地方法院併案
  　審理）。乙○○為利棟企業社登記負責人，為依商業登記法
    規定之商業負責人，甲○○於取得附表編號四八、四九2紙
    發票（銷售金額達新臺幣一百六十一萬七千二百元）後，與
    利棟企業社負責人乙○○二人共同基於逃漏營業稅之概括犯
    意聯絡，明知利棟企業社與康凌公司間並無實際交易，乙○
    ○仍委由甲○○以購得之發票，於九十年三月間某日，委由
　  不知情姚玉惠於乙○○業務上應作成之「桃園縣營業人銷售
    額與稅額申報書」上登載前開利棟企業社與康凌公司間交易
    之不實事項，於同年三月十五日委由不知情姚玉惠持向財政
    部臺灣省北區國稅局桃園縣稅捐稽徵處中壢分處申報九十年
    一至二月間當期進項退抵稅額，共為納稅義務人利棟企業社
    以詐術逃漏九十年度營業稅共計新臺幣八萬零八百六十元，
    足生損害於稅捐稽徵機關核稅之正確性。
二、證據：
    （一）被告於警詢、偵查及本院訊問時之自白。
    （二）證人甲○○於警詢、偵查中之證述。
    （三）康凌公司登記資料、康凌公司統一發票查核清單各一
          份。
    （四）利棟企業社之營利事業抄本一份。
    （五）利棟企業社申報之九十年度「桃園縣營業人銷售額與
          稅額申報書」一份。
    （六）財政部臺灣省北區國稅局中壢稽徵所九十三年十二月
          十日北區國稅中壢一字第0931019731號函。
    （七）財政部臺灣省北區國稅局桃園縣分局九十三年十二月
          二日北區國稅桃縣三字第0930008622號函。
三、核被告乙○○所為，係犯稅捐稽徵法第四十一條、第四十七
    條第三款之商號負責人為納稅義務人以詐術逃漏稅捐罪，及
    刑法第二百十六條、第二百十五條之行使業務登載不實之文
    書罪。被告於業務上文書登載不實後持以行使，其登載不實
    之低度行為應為行使之高度行為所吸收，不另論罪。又被告
    係委由不知情之姚玉惠持向財政部臺灣省北區國稅局桃園縣
    稅捐稽徵處中壢分處申報九十年一至二月間當期進項退抵稅
    額，為間接正犯。至檢察官認被告上述違法稅捐稽徵法部分
　　亦屬連續犯乙節，尚有未洽，因公司與公司負責人，在法律
  　上並非同一人格主體，稅捐稽徵法第四十七條第三款所定，
    依商業登記法規定之商業負責人應受處罰，係自同法第四十
    一條轉嫁而來，屬於「代罰」性質，其個人究非納稅義務人
　　，當無所謂基於概括之犯意，自無成立連續犯之餘地（參酌
  　最高法院八十九年度臺上字第一六四二號裁判意旨）。再者
    ，商號負責人既非逃漏稅捐之納稅義務人，僅係代罰而已，
　　則商號以詐術逃漏稅捐，縱由商號負責人為之，究非屬於商
  　號負責人本身之犯罪行為，自與商號負責人之其他犯罪行為
    間，無方法、目的之牽連關係可言；是被告所犯上開詐術逃
    漏稅捐罪及行使業務登載不實之文書罪間，犯意各別，行為
    互殊，應分論併罰。公訴人雖漏引刑法第二百十六條、第二
    百十五條法條，惟因本件於聲請簡易判決聲請書上已及被
    告有將前開不實事項登載於業務上應作成之「桃園縣營業人
    銷售額與稅額申報書」持向稅捐稽徵機關申報九十年一至二
    月間當期進項退抵稅額之事實，應認該部分犯行為起訴效力
    所及，併予明。
四、本件經檢察官與被告乙○○、選任辯護人於審判外達成協商
    之合意且被告已認罪，其合意內容為：被告願受科刑範圍為
    有期徒刑四月，得易科罰金，緩刑三年。經查，上開協商合
    意並無刑事訴訟法第四百五十五條之四第一項所列情形之一
    ，檢察官聲請改依協商程序而為判決，本院爰不經言詞辯論
    ，於協商合意範圍內為協商判決，合予敘明。
五、應適用之法條：刑事訴訟法第四百五十二條、第四百五十五
    條之二第一項、第四百五十五條之四第二項、第四百五十五
    條之八，稅捐稽徵法第四十一條、第四十七條第三款，刑法
    第十一條前段、第二十八條、第二百十六條、第二百十五條
    、第四十一條第一項前段、第五十一條第五款、第七十四條
    第一款，罰金罰鍰提高標準條例第一條前段、第二條，判決
    如主文。
六、本判決除有刑事訴訟法第四百五十五條之四第一項第一款、
    第二款、第四款、第六款、第七款所定情形之一，或違反同
    條第二項規定者外，不得上訴。
七、如不服本件判決，得自收受判決送達之日起十日內，向本院
    提出上訴書狀，上訴於第二審法院。
中　　華　　民　　國　　94　　年　　3 　　月　　31　　日
                  臺灣桃園地方法院刑事第十二庭
                      審判長法　官　 游  紅  桃
                            法　官   林　家　賢
                            法　官   黃　永　定
以上正本證明與原本無異。
如不服本判決，應於判決送達後10日內向本院提出上訴狀（應附
繕本），上訴於臺灣高等法院。
                            書記官　 李  佩  玲
中　　華　　民　　國　　94　　年　　3 　　月　　31　　日
附錄論罪科刑依據之法條：
稅捐稽徵法第41條（逃漏稅捐之處罰）
納稅義務人以詐術或其他不正當方法逃漏稅捐者，處五年以下有
期徒刑、拘役或科或併科新台幣六萬元以下罰金。
稅捐稽徵法第47條
 (法人或非法人團體負責人之刑責)
本法關於納稅義務人、扣繳義務人及代徵人應處徒刑之規定，於
左列之人適用之：
一  公司法規定之公司負責人。
二  民法或其他法律規定對外代表法人之董事或理事。
三  商業登記法規定之商業負責人。
四  其他非法人團體之代表人或管理人。
中華民國刑法第216條
（行使偽造變造或登載不實之文書罪）
行使第二百十條至第二百十五條之文書者，依偽造、變造文書或
登載不實事項或使登載不實事項之規定處斷。
中華民國刑法第215條
（業務上文書登載不實罪）
從事業務之人，明知為不實之事項，而登載於其業務上作成之文
書，足以生損害於公眾或他人者，處三年以下有期徒刑、拘役或
五百元以下罰金。
刑事訴訟法第455條之4
有下列情形之一者，法院不得為協商判決：
  一、有前條第二項之撤銷合意或撤回協商聲請者。
  二、被告協商之意思非出於自由意志者。
  三、協商之合意顯有不當或顯失公平者。
  四、被告所犯之罪非第四百五十五條之二第一項所定得以聲請
      協商判決者。
  五、法院認定之事實顯與協商合意之事實不符者。
  六、被告有其他較重之裁判上一罪之犯罪事實者。
  七、法院認應諭知免刑或免訴、不受理者。
除有前項所定情形之一者外，法院應不經言詞辯論，於協商合意
範圍內為判決。
法院為協商判決所科之刑，以宣告緩刑、二年以下有期徒刑、拘
役或罰金為限。
當事人如有第四百五十五條之二第一項第二款至第四款之合意，
法院應記載於筆錄或判決書內。
法院依協商範圍為判決時，第四百五十五條之二第一項第三款、
第四款並得為民事強制執行名義。
（註：本件主文所諭知之有期徒刑如易科罰金之折算標準係以銀
元為單位，一銀元折算新台幣三元。）
